【裁判字號】    98,訴,2724
【裁判日期】    981116
【裁判案由】    毒品危害防制條例
【裁判全文】
臺灣板橋地方法院刑事判決              98年度訴字第2724號
公  訴  人  臺灣板橋地方法院檢察署檢察官
被      告  甲○○
上列被告因違反毒品危害防制條例案件，經檢察官提起公訴（98
年度毒偵字第3919號），因被告於本院準備程序中就被訴事實為
有罪之陳述，本院告知被告簡式審判程序之旨，並聽取當事人之
意見後，合議庭裁定改由受命法官獨任依簡式審判程序進行，判
決如下：
    主  文
甲○○施用第一級毒品，處有期徒刑拾月；扣案之第一級毒品海
洛因壹包（驗餘淨重零點零參伍陸公克，含殘留海洛因難以剝離
之包裝袋壹個）沒收銷燬之。
    事  實
一、甲○○曾於民國95年間因施用毒品案件，經本院以95年度毒
    聲字第1870號裁定送觀察、勒戒後，認有繼續施用毒品之傾
    向，經本院以96年度毒聲字第48號裁定令入戒治處所施以強
    制戒治，於96年10月17日停止戒治釋放出所，並由臺灣板橋
    地方法院檢察署檢察官以96年度戒毒偵字第522 號為不起訴
    處分確定。詎其仍不思戒除毒癮，明知海洛因及甲基安非他
    命係毒品危害防制條例第2 條第2 項第1 款、第2 款所明定
    之第一、二級毒品，不得持有及施用，竟於上開強制戒治執
    行完畢釋放後5 年內，仍基於施用第一級毒品海洛因及第二
    級毒品甲基安非他命之犯意，於98年5 月24日下午約3 、4
    時許，在其綽號「阿賢」之友人位於臺北縣板橋市○○路某
    住處，以將海洛因、甲基安非他命摻合後置入香菸點燃吸食
    之方式，同時施用海洛因、甲基安非他命1 次。嗣於98年5
    月26日下午2 時30分許，在臺北縣板橋市○○街56號前，因
    行跡可疑為警查獲，並扣得海洛因1 包（驗餘淨重0.0356公
    克），經其同意採集尿液送驗，檢驗結果均呈嗎啡及甲基安
    非他命陽性反應，始查悉上情。
二、案經臺北縣政府警察局海山分局報告臺灣板橋地方法院檢察
    署檢察官偵查起訴。
    理  由
一、按本件被告甲○○所犯係死刑、無期徒刑、最輕本刑為3 年
    以上有期徒刑以外之罪，其於準備程序就前揭被訴事實為有
    罪之陳述，經受命法官告知簡式審判程序之旨，並聽取其與
    公訴人之意見後，本院認無不得或不宜改依簡式審判程序進
    行之處，爰依刑事訴訟法第273 條之1 第1 項、第284 條之
    1 ，裁定本件由受命法官獨任進行簡式審判程序，合先敘明
    。
二、上揭事實，業據被告於本院審理中坦承不諱，且其於98年5
    月26日所採驗之尿液，經送往臺灣檢驗科技股份有限公司以
    GC/MS 方法（氣相層析/ 質譜儀法）檢驗，結果均確呈第一
    級毒品海洛因代謝後嗎啡及第二級毒品甲基安非他命之陽性
    反應，此有卷附該公司98年6 月17日報告編號UL/2009/6019
    1 號濫用藥物檢驗報告、臺北縣政府警察局海山分局98年1
    月1日起尿液檢體編號順序登記簿各1紙在卷可稽（見98年度
    毒偵字第3919號卷第30-1、30-2頁），另扣案之白色粉末1
    包（驗餘淨重0.0356公克），經送往交通部民用航空局航空
    醫務中心鑑定，檢出第一級毒品海洛因成分，有該中心98年
    8 月21日出具之航藥鑑字第0984182 號鑑定書1 紙在卷可憑
    （見本院卷第13頁），足認被告自白與事實相符，洵堪採為
    論罪科刑之依據。又被告前於95年間因施用毒品案件，經本
    院以95年度毒聲字第1870號裁定送觀察、勒戒後，認有繼續
    施用毒品之傾向，經本院以96年度毒聲字第48號裁定令入戒
    治處所施以強制戒治，於96年10月17日停止戒治釋放出所，
    並由臺灣板橋地方法院檢察署檢察官以96年度戒毒偵字第52
    2 號為不起訴處分確定等情，有臺灣高等法院被告前案紀錄
    表1 份附卷可稽，足徵被告於強制戒治執行完畢釋放後，5
    年內再為本件施用毒品犯行，自應依法論罪科刑。是以本件
    事證明確，被告犯行堪以認定。
三、查海洛因及甲基安非他命分屬毒品危害防制條例第2 條第2
    項第1 款所規定之第一級毒品及同條項第2 款所規定之第二
    級毒品，核被告所為，係犯毒品危害防制條例第10條第1 項
    施用第一級毒品罪及同條第2 項施用第二級毒品罪。被告持
    有第一、二級毒品，復分別進而施用，其持有毒品之低度行
    為，應分別為施用第一、二級毒品之高度行為所吸收，均不
    另論罪。被告以一行為同時施用第一級毒品及第二級毒品，
    觸犯施用第一級毒品及施用第二級毒品罪，為想像競合犯，
    應依刑法第55條規定，從一較重之施用第一級毒品罪處斷，
    公訴人認被告所犯上開2 罪，應予分論併罰，尚有誤會。爰
    審酌被告明知施用毒品為法所禁止之行為，竟仍不知戒除毒
    癮，再為本件併同施用第一級、第二級毒品之犯行，其犯罪
    動機、手段、目的均殊非可取，所為嚴重危害自己身心健康
    ，並造成社會問題，惟念其犯後坦承犯行，態度尚佳等一切
    情狀，量處如主文所示之刑，以資懲儆。
四、扣案之白色粉末1 包（驗餘淨重0.0356公克），經鑑定結果
    確含海洛因成分，業如上述，又其外包裝袋與毒品粉末難以
    完全析離，均應依毒品危害防制條例第18條第1 項前段規定
    ，沒收銷燬之。
據上論斷，應依刑事訴訟法第273 條之1 第1 項、第299 條第1
項前段，毒品危害防制條例第10條第1 項、第2 項、第18條第1
項前段，刑法第11條、第55條，判決如主文。
本案經檢察官張慶林到庭執行職務。
中    華    民    國    98    年    11    月    16    日
                  刑事第十二庭  法  官  錢衍蓁
上列正本證明與原本無異。
如不服本判決，應於判決送達後10日內敘明上訴理由，向本院提
出上訴狀 (應附繕本) ，上訴於臺灣高等法院。其未敘述上訴理
由者，應於上訴期間屆滿後20日內向本院補提理由書「切勿逕送
上級法院」。
                                書記官  劉靜慧
中    華    民    國    98    年    11    月    16    日
附錄本案論罪科刑法條全文：
毒品危害防制條例第10條
施用第一級毒品者，處6月以上5年以下有期徒刑。
施用第二級毒品者，處3年以下有期徒刑。


司法院資訊處製作；財團法人民間司法改革基金會備份。
